【裁判字號】    98,民專訴,46
【裁判日期】    990804
【裁判案由】    侵害專利權有關財產權爭議
【裁判全文】
智慧財產法院民事裁定
                                    98年度民專訴字第46號
聲  請  人
即  被  告    巨擘科技股份有限公司
兼法定代理人  祁甡      
              邱丕良    
上三人共同
訴訟代理人    黃渝清 律師
聲  請  人
即  被  告    巨擘先進股份有限公司
                            北街6號
兼法定代理人  邱丕良    
上四人共同
訴訟代理人    董浩雲 律師
              王仁君 律師
              黃渝清 律師
              范銘祥 律師
              張靜 律師
相  對  人
即  原  告  荷蘭商皇家飛利浦電子股份有限公司（Ｋoninklij
                          ke Philips Electronics,N.V.）
法定代理人  Eric Coutinho
訴訟代理人  黃欣欣 律師
            張哲倫 律師
            蔣大中 律師
複代理人    陳佳菁 律師
            林嘉興 專利師
上列當事人間侵害專利權有關財產權爭議事件，聲請人即被告於
中華民國99年6 月24日再聲請命相對人即原告提供訴訟費用之擔
保，本院裁定如下：
    主  文
聲請駁回。
    理  由
一、本件聲請意旨略以：相對人即原告荷蘭商皇家飛利浦電子股
    份有限公司係外國法人，於中華民國無住所、事務所及營業
    所，因相對人於起訴時原主張聲請人即被告應給付新臺幣（
    下同）1,000 萬元，聲請人曾於民國98年5 月14日聲請命相
    對人供費用之擔保，經本院計算出其時本件訴訟費用約60萬
    元至80萬元，認相對人在我國之資產足以賠償訴訟費用，於
    同年6 月29日裁定回聲請人之聲請。惟現相對人將請求金額
    擴張為20億元，初步估計應徵收之第二、三審裁判費共43,2
    66,000元，倘加計第三審律師費50萬元，聲請人擴張聲明後
    之本件訴訟費用已達43,766,000元，為相對人起訴時訴訟費
    用近73倍，依民事訴訟法第96條第1 項（聲請人漏載「第1
    項」3 字）後段規定，本件已發生訴訟中擔保不足額之情事
    ，爰聲請本院命相對人供訴訟費用擔保43,766,000元，並依
    同法第98條規定，在相對人未供擔保或本院未裁決前，拒絕
    本案辯論等語。
二、按「原告於中華民國無住所、事務所及營業所者，法院應依
    被告聲請，以裁定命原告供訴訟費用之擔保；訴訟中發生擔
    保不足額或不確實之情事時，亦同」、「前項規定，如原告
    請求中，被告無爭執之部分，或原告在中華民國有資產，足
    以賠償訴訟費用時，不適用之」，民事訴訟法第96條第1 、
    2 項定有明文。
三、經查，相對人即原告荷蘭商皇家飛利浦電子股份有限公司係
    外國法人，於中華民國無住所、事務所及營業所之事實，固
    為兩造所不爭執，惟相對人在我國持有7,066 件專利權、47
    3 件商標權，其中包括CD-R、DVD 、次世代籃光DVD 及LED
    等專利技術，著名之「飛利浦」（各式產品及服務）、「PH
    ILIPS 」（各式產品及服務）、「黑晶爐」（爐具產品）、
    「MPEG」（影像壓縮技術產品）、「COMPACT DISC」（光碟
    片產品）及「MARANTZ 」（發燒級音響產品）等商標，其中
    「PHILIPS 」商標之價值，依據國際知名品牌顧問公司Inte
    rbrand所公布之2009年全球最佳品牌研究報告顯示，即高達
    美金81億餘元，業據其提出經濟部智慧財產局官方網站專利
    查詢系統公示資料、商標查詢系統公示資料、Interbrand20
    09年全球最佳品牌研究報告節本在卷（見本院卷(四)第132 至
    133 頁、第135 至161 頁、第162 至165 頁），縱上開專利
    權、商標權未經鑑價，無法確知其在我國之價值總額為何，
    但第三人臺灣飛利浦電子工業股份有限公司為相對人百分之
    百持股之子公司，其實收資本額計有50,400,000元，第三人
    飛利浦建興數位科技股份有限公司為相對人持股超過50% 之
    公司，其實收資本額計有350,000,000 元，此二項金額合計
    已高達400,400,000 元，此亦有臺灣飛利浦電子工業股份有
    限公司公司登記資料、飛利浦建興數位科技股份有限公司公
    司登記資料等在卷可稽（見本院卷(一)第131 至134 頁），足
    認相對人在我國之資產至少為400,400,000 元，而本件訴訟
    標的金額核定為20億元，應徵收第二、三審裁判費共43,266
    ,000元，再加計第三審律師酬金50萬元，聲請人訴訟費用之
    支出總額為43,766,000元。是以，本院因認相對人在中華民
    國所之有資產，足以賠償聲請人之訴訟費用，揆諸上開法條
    規定，聲請人聲請命相對人提供訴訟費用之擔保，為無理由
    ，應予駁回。
四、爰裁定如主文。
中    華    民    國    99    年    8     月    4     日
                    智慧財產法院第二庭
                                法  官  曾啟謀
以上正本係照原本作成。
如不服本裁定，應於送達後10日內向本院提出抗告狀，並繳納抗
告費新臺幣1,000元。
中    華    民    國    99    年    8     月    4     日
                                書記官  王月伶

司法院資訊處製作；財團法人民間司法改革基金會備份。
